臺灣屏東地方法院民事判決　九十一年度訴字第五九二號
　　原　　　告　甲○○
　　被　　　告　乙○○
右當事人間侵權行為損害賠償事件，由刑事庭移送前來，本院判決如左：
    主      文
被告應給付原告新台幣玖萬玖仟捌佰捌拾柒元，及自民國九十一年五月八日起至清償
日止，按週年利率百分之五計算之利息。
原告其餘之訴駁回。
訴訟費用由被告負擔。
本判決於原告以新台幣萬肆仟元供擔保後得假執行。
原告其餘假執行之聲請駁回。
    事實及理由
一、原告起訴主張：被告於民國九十年九月八日二十一時二十分許，駕駛車號Ｄ四—
    二八八八自用小客車，沿屏東縣麟洛鄉永昌巷經中山路往對面永達巷行駛，途經
    設有紅綠燈交通號誌中山路口，本應遵守交通號誌之管制，遇有紅燈亮時，即應
    予以停車，讓綠燈方向之車輛先行，並注意車前狀況，隨時採取必要之安全措施
    ，而依當時氣候良好、路面乾燥無缺陷、無障礙物等情況，並無不能注意之情事
    ，竟疏於注意，貿然駛入該十字路口，適有訴外人鄭同鄉駕駛車號Ｗ０—七九七
    七號自用小客車搭載原告，由中山路往屏東方向亦行駛至該十字路口，造成鄭同
    鄉所駕駛車輛左前方與被告所駕駛車輛右前方相撞及，並致使原告受有第一腰椎
    壓迫性骨折，爰依侵權行為之法律關係提起本件訴訟。於本院聲明：(一)被告應給
    付原告醫藥費二萬九千八百八十七元、看護費用三十六萬元及精神慰撫金五十萬
    元，總計八十八萬九千八百八十七元，及自九十一年五月八日起至清償日止之法
    定遲延利息。(二)願供擔保請准宣告假執行。
二、被告則以：車禍並非全都由伊造成，鄭同鄉與我各有一半的過失，否認原告主張
    之看護費用為真正云云置辯。於本院聲明：原告之訴駁回。
三、原告主張被告於九十年九月八日二十一時二十分許，駕駛車號Ｄ四—二八八八自
    用小客車，沿屏東縣麟洛鄉永昌巷經中山路往對面永達巷行駛，行經設有紅綠燈
    交通號誌中山路口，與鄭同鄉駕駛車號Ｗ０—七九七七號自用小客車搭載原告，
    由中山路往屏東方向亦行駛至該十字路口發生交通事故及原告受有第一腰椎壓迫
    性骨折之傷害等事實，業據其提出診斷證明書影本、財團法人屏東基督教醫院及
    國仁醫院醫藥費收據各一份為證，且為被告所不爭執，並經本院依職權調閱本院
    九十一年交易字第七九號刑事卷宗審核無訛，此部分堪信為真實。至原告主張交
    通事故係因被告因闖紅燈造成及原告因此受有看護費用三十六萬元之損害，則為
    被告所否認，並以前揭情詞置辯。
四、經查：
  (一)按汽車行駛時，駕駛人應注意車前狀況及兩車併行之間隔，並隨時採取必要之安
    全措施；又按汽車行駛至交岔路口應遵守燈光號誌之指示，遇有紅燈亮時，即應
    於路口前停車讓綠燈方向車輛先行，道路交通安全規則第九十四條第三項、第一
    百零二條第一項第一款分別定有明文。又證人蘇明鴻於偵查中證稱：在醫院時伊
    有聽到車禍情形，被告當場表示他案發當時因心情不好，一時沒注意紅綠燈號誌
    ，他還向原告道歉等語（見偵查卷第六十一頁背面）；而證人黃蘭媚於偵查中經
    檢察官與上開證人蘇明鴻隔離訊問時，亦證稱：當時甲○○住在醫院，乙○○、
    鄭同鄉亦均在場，伊聽到乙○○自承因急著出門，沒注意才不小心撞到甲○○等
    語（見偵查卷第六十二頁）。綜上證人黃蘭媚則與車禍雙方駕駛人及原告等均無
    任何親故仇隙，顯無誣陷扭曲之必要，且證人蘇明鴻、黃蘭媚二人上開經隔離訊
    問後，其證言尚能一致，堪信為真，而依一般常理，車禍當事人縱基於道義關係
    對傷者加以探視、問候，要亦乏無端自承過失，將責任攬於自身之理，是足見被
    告抗辯伊並無闖紅燈一節，尚非可採。
  (二)又依據卷附之道路交通事故調查報告表、現場照片所示，車禍當時現場情形天候
    良好、路面乾燥無缺陷、無障礙物，該路口附近照明良好，並無不能注意之情事
    ，而被告竟仍疏於注意，貿然闖越紅燈駛入該路口，致與鄭同鄉所駕自小客車發
    生碰撞，是其行為顯有過失，應負過失責任百分之百，被告抗辯鄭同鄉亦有過失
    云云，亦非可採。原告因本件車禍造成第一腰椎壓迫性骨折之傷害，有診斷證明
    書附卷可憑，且為被告所不爭執，是被告之過失行為與原告之傷害間，顯有相當
    因果關係。
五、原告得請求之金額為若干？按因故意過失不法侵害他人權利者，負損害賠償之責
    任；不法侵害他人之身體、健康、名譽、自由、信用、隱私、貞操，或不法侵害
    其他人格法益而情節重大者，被害人雖非財產上之損害，亦得請求賠償相當之金
    額，民法第一百八十四條第一項前段、第一百九十五條第一項分別定有明文。茲
    審酌原告請求之賠償數額如下：
  (1)醫藥費部分：原告請求二萬九千八百八十七元，業據其提出財團法人屏東基督教
    醫院及國仁醫院收據共二七紙為證（見附民卷第九至十七頁），且為被告所不爭
    執，此部分堪信為實，其請求二萬九千八百八十七元為有理由，應予准許。
  (2)看護費部分：原告請求六個內之看護費用，每日二千元，共三十六萬元部分，固
    據其提出證明書一紙為證（見本院卷第五五頁）。惟依據原告提出之財團法人屏
    東基督教醫院診斷證明書（見本院卷第七頁、第四十頁）記載：原告後有第一腰
    椎壓迫性骨折之傷害，醫師囑言「病人因上述病致背痛須穿背架減輕疼痛」，是
    被告因第一腰椎壓迫性骨折僅係造成背痛，且醫師囑只需穿著背架即可減輕疼痛
    ，尚非須請看護全日照顧，原告主張因上開病症須請看護照護一節，尚顯無據。
    且觀之原告提出之說明書內容，僅概括記載「無法自理生活期間」，原告看護期
    間究竟自何時至何時，並無可知。又原告就給付看護費用一事，並無法提出其他
    收據證明確實有給付訴外人郭陳素鳳看護費用，況依據原告附民起訴狀中自稱：
    「每天均由原告之子女加以輪流看護」（見附民卷第四頁），於本院調查時，卻
    又提出說明書證明由郭陳素鳳一人看護六個月，其主張前後不一，顯非可採。綜
    上，原告主張有看護費三十六萬元損害之事實，自無可採，被告抗辯看護費並非
    真正之事實，應堪採信。是原告請求被告給付三十六萬元部分，於法無據，不應
    准許。
  (3)精神慰撫金部分：爰審酌原告以招攬保險為業，每月收入約三、四萬元，有三筆
    房屋、三筆土地及一部汽車等財產；被告從事會計工作，每月收入一萬八千元，
    有一部汽車，分別經兩造陳明在卷，並有財政部財稅資料中心函附之兩造財產明
    細表二紙附卷可稽（本院卷第五七頁至五八頁），及原告精神上所受之痛苦程度
    ，與兩造之社會地位、經濟狀況等一切情狀，認原告請求被告賠償精神慰撫金七
    萬元為適當，逾此之請求，則屬無據。
  (4)綜上，被告應給付原告九萬九千八百八十七元（計算式：29887+70000＝99887）
    。
六、從而，原告依據侵權行為之法律關係請求被告給付九萬九千八百八十七元，及自
    九十一年五月八日起至清償日止之法定遲延利息，洵屬正當，應予准許，逾此範
    圍之請求，為無理由，應予駁回。原告勝訴部分，陳明願供擔保，請准為假執行
    之宣告，經核無不合，爰酌定相當金額宣告之。原告敗訴部分，其假執行之聲請
    ，失所附麗，應一併駁回。
七、據上論結，本件原告之訴為一部有理由，一部無理由，依民事訴訟法第七十九條
    、第三百九十條第二項，判決如主文。
中　　　華　　　民　　　國　　九十一　　年　　 十二 　　月　　二十五　　日
                                    臺灣屏東地方法院民事第一庭
~B審判長法官　羅心芳
~B法　　　官　周群翔
~B法　　　官　許蓓雯
右為正本係照原本作成。
如不服本判決，應於收受送達後二十日內向本院提出上訴書狀。
~B法院書記官　黃佳惠
中　　　華　　　民　　　國　　九十一　　年　　 十二 　　月　　二十五　　日
